【裁判字號】    90,訴,168
【裁判日期】    900731
【裁判案由】    違反毒品危害防制條例
【裁判全文】
臺灣花蓮地方法院刑事判決                        九十年度訴字第一六八號
    公  訴  人  臺灣花蓮地方法院檢察署檢察官
    被      告  甲○○
右列被告因毒品危害防治條例案件，經檢察官提起公訴（九十年度毒偵緝字第五九號
、九十年度毒偵字第三九○號），及函送併案審理（九十年度毒偵字第三九九號、九
十年度偵字第一○五六號），本院判決如左︰
    主  文
甲○○連續施用第一級毒品，累犯，處有期徒刑壹年，扣案海洛因參包（合計淨重壹
點伍公克，包裝重壹點零參公克）沒收銷燬之；又連續施用第二級毒品，累犯，處有
期徒刑捌月，安非他命肆包（其中貳包毛重零點陸公克，另貳包毛重肆點肆公克）均
沒收銷燬之。應執行有期徒刑壹年陸月，扣案海洛因參包（合計淨重壹點伍公克，包
裝重壹點零參公克）、安非他命肆包（其中貳包毛重零點陸公克，另貳包毛重肆點肆
公克）均沒收銷燬之。
    事  實
一、甲○○曾於民國八十四年間因違反麻醉藥品管理條例案件，經判處有期徒刑六月
    ，得易科罰金確定，於八十五年十一月二十二日易科罰金執行完畢，又於八十六
    年間因違反麻醉藥品管理條例案件，經判處有期徒刑七月確定，於八十七年八月
    十一日執行完畢，復於八十八年間因施用毒品案件，經送觀察勒戒後，認無繼續
    施用毒品之傾向，業經台灣花蓮地方法院檢察署（下稱花蓮地檢署）檢察官於民
    國八十八年九月十日以八十八年度毒偵字第九○號不起訴處分確定（起訴書誤載
    為八十九年毒偵字第九○號），詎甲○○仍不知悔改，基於施用毒品之概括犯意
    ，自八十九年十一月九日往前回溯九十六小時內某時點起，至九十年三月二十五
    日往前回溯九十六小時內某時點止，連續在花蓮縣吉安鄉○○○街一一二號其住
    處、花蓮縣境等處，分別施用第一級毒品海洛因、第二級毒品安非他命多次。嗣
    於下列時點經警查獲：(一)於八十九年十一月九日在花蓮縣吉安鄉○○○路寶裕賓
    館二○五室內經警查獲，並扣得安非他命二包（毛重○點六公克）；(二)於八十九
    年十二月十日二十二時許（起訴書誤載為二月九日），在花蓮縣瑞穗鄉○○○路
    二一七巷九十八之一號前為警查獲，並於同日經警採尿送驗，呈安非他命、嗎啡
    陽性反應而查獲；(三)於九十年三月二十五日三時許，在花蓮市○○路三六二號公
    寓大樓電梯內，為警緝獲，並在甲○○身上起出海洛因三小包（合計淨重一點五
    公克，包裝重一點零三公克），安非他命二小包（毛重四點四公克）。甲○○經
    依本院九十年度毒聲字第二二號裁定送臺灣花蓮看守所附設勒戒處所觀察、勒戒
    後，認有繼續施用毒品之傾向。
二、案經花蓮縣警察局花蓮分局、玉里分局報請花蓮地檢署檢察官偵查起訴及函送併
    案審理。
    理  由
一、被告於本院審理時對其於前述時地連續施用安非他命之犯行，均坦白承認，但否
    認有何施用海洛因之犯行。惟查：右揭事實，有花蓮縣衛生局尿液檢驗成績書三
    份、慈濟大學濫用藥物檢驗中心檢驗總表二份在卷可參，又扣案物品確為海洛因
    及安非他命，有扣案之海洛因三包、安非他命四包、法務部調查局鑑定通知書一
    份、警方之檢驗照片足憑，況被告於警訊及偵查中亦坦承有施用海洛因之行為，
    有其在警訊及偵查中之筆錄可參，此外，復有花蓮地檢署八十八年度毒偵字第九
    ○號不起訴處分書、本院九十年度毒聲字第二二號裁定、台灣花蓮看守所九十年
    四月六日花所總字第八五九號函及所附證明書附卷可稽。事證明確，被告辯稱其
    未施用海洛因云云，顯與事實不符，不可採信。其犯行已可認定。
二、查被告於送觀察勒戒，認無繼續施用毒品之傾向，經花蓮地檢署不起訴處分後，
    五年內再犯毒品危害防制條例第十條之罪，經送觀察勒戒後，認有繼續施用毒品
    之傾向，已如前述，依該條例第二十條第三項前段規定，已不適用同條第二項之
    規定，而應依法論科。核被告甲○○所為，係犯毒品危害防制條例第十條第一項
    、第二項之施用第一級、第二級毒品罪，被告先後多次施用海洛因、安非他命之
    犯行，時間緊接，犯罪構成要件相同，顯係基於概括犯意反覆為之，為連續犯，
    依刑法第五十六條之規定均應以一罪論，並均加重其刑；被告非法持有海洛因、
    安非他命之低度行為，為非法施用之高度行為所吸收，均不另論罪。被告所犯二
    罪間，犯意各別，行為互殊，應予分論併罰。再查：被告有前開事實欄所述論罪
  科刑情形，此有花蓮地檢署刑案資料查註紀錄表一份在卷可參，其受有期徒刑執
    行完畢後，五年以內再犯有期徒刑以上之本罪，為累犯，應依法加重其刑，並均
    遞加重之。爰審酌被告曾有多次違反麻醉藥品管理條例之前科紀錄（前開紀錄表
    一份足按），素行不佳，經觀察勒戒而不起訴處分後，仍不知悔改而為本次犯行
    ，顯見其並未徹底根絕施用毒品之惡習，再考量其施用毒品期間、及被告多次經
    警查獲仍繼續施用毒品，暨其智識程度、犯罪後之態度等一切情狀，量處如主文
    所示之刑，並定應執行刑。
三、扣案之海洛因參包（合計淨重壹點伍公克，包裝重壹點零參公克）、安非他命肆
    包（其中貳包毛重零點陸公克，另貳包毛重肆點肆公克）為第一、二級毒品，均
    應依法諭知沒收銷燬之。
四、末查公訴人起訴書載被告有於八十九年十一月九日往前回溯九十六小時內起至八
    十九年三月二十五日止，連續施用安非他命云云，其中「八十九年三月二十五日
    」，應係九十年三月二十五日之誤；而公訴人併辦意旨認被告於九十年三月二十
    五日三時許，經警查獲身上有海洛因、安非他命等物品，而認被告有施用海洛因
    、安非他命之犯行，與檢察官起訴書部分之犯行為事實上同一案件，本院自得予
    以審理，附此敘明。
據上論斷，應依刑事訴訟法第二百九十九條第一項前段，毒品危害防制條例第十條第
一項、第二項、第十八條第一項前段，刑法第十一條前段，第五十六條、第四十七條
、第五十一條第五款，判決如主文。
中        華        民        國    九十    年    七    月    三十一    日
                                    臺灣花蓮地方法院刑事庭
                                        法  官
右正本證明與原本無異。
如對本判決不服，應於送達後十日內，向本院提出上訴狀。（應抄附繕本）告訴人或
被害人如對於本判決不服者，應具備理由請求檢察官上訴，其上訴期間之計算係以檢
察官收受判決正本之日期為準。
                                        法院書記官


司法院資訊處製作；財團法人民間司法改革基金會備份。
